【裁判字號】    97,上易,3196
【裁判日期】    971223
【裁判案由】    毒品危害防制條例
【裁判全文】
臺灣高等法院刑事判決                97年度上易字第3196號
上  訴  人
即  被  告  甲○○
上列上訴人因違反毒品危害防制條例案件，不服臺灣士林地方法
院97年度易字第1292號，中華民國97年10月31日第一審判決（起
訴案號：臺灣士林地方法院檢察署97年度毒偵字第1295號），提
起上訴，本院判決如下：
    主  文
上訴駁回。
    理  由
一、按刑事訴訟法第350條、第361條、第362條、第367條規定，
    不服地方法院之第一審判決而上訴者，須提出上訴書狀，並
    應敘述具體理由，為上訴必備之程式；其所提出之書狀未敘
    述上訴理由，或僅曾以言詞陳述上訴理由者，均應於上訴期
    間屆滿後20日內補提理由書於第一審法院。惟原審法院對上
    訴書狀有無記載理由，僅應為形式上之審查，認有欠缺，且
    未據上訴人自行補正者，始應定期間先命補正，至於上訴理
    由是否具體，係屬第二審法院審查範圍，不在命補正之列（
    參照刑事訴訟法第361條之立法意旨 ）。倘上訴人已提出上
    訴理由，但所提非屬具體理由者，應由第二審法院以上訴不
    合法律上之程式，判決駁回之。而所謂具體理由，必係依據
    卷內既有訴訟資料或提出新事證，指摘或表明第一審判決有
    何採證認事、用法或量刑等足以影響判決本旨之不當或違法
    ，而構成應予撤銷之具體事由，始克當之；倘僅泛言原判決
    認定事實錯誤、違背法令、量刑失之過重或輕縱，而未依上
    揭意旨指出具體事由，或形式上雖已指出具體事由，然該事
    由縱使屬實，亦不足以認為原判決有何不當或違法者，皆難
    謂係具體理由，俾與第二審上訴制度旨在請求第二審法院撤
    銷、變更第一審不當或違法之判決，以實現個案救濟之立法
    目的相契合，並節制濫行上訴（最高法院97年度台上字第89
    2號裁判意旨參照 ）。又刑罰之量定，本為法院得依職權自
    由裁量之事項，苟於法定刑度之內，予以量定，且客觀上並
    無明顯濫權之情形者，自不容當事人任憑主觀意見，指摘其
    違法、失當。是原判決倘就如何量定其宣告刑之理由，已敘
    明審酌之因素，被告仍泛詞指摘量刑過重，而未提出證據資
    料，以供審查，自難認為其理由已經明確、具體，足以影響
    判決本旨之不當或違法，而構成應予撤銷或變更之具體事由
    ，則所提上訴，即非適法。
二、經查：本件原判決依上訴人即被告甲○○於偵查中、原審法
    院審理時之自白、卷附之 97年4月21日臺灣尖端先進生技醫
    藥股份有限公司濫用藥物檢驗報告、扣案第二級毒品甲基安
    非他命1包（0.3公克）為據，認定被告確有施用第二級毒品
    甲基安非他命之犯行，因而論處被告犯施用第二級毒品罪，
    累犯，量處有期徒刑 7月。被告上訴意旨認伊於警方臨檢時
    主動坦承犯行，且於偵查及審理時據實自白陳明犯罪事實，
    伊認罪係為求從輕量刑，今狀請鈞院惠予參按刑法第57條從
    寬量處論科云云。惟查原判決已詳敘所憑證據與認定之理由
    ，並審酌被告經觀察、勒戒後仍無法戒除毒癮，猶再施用第
    二級毒品甲基安非他命戕害己身，所為並未直接侵及他人法
    益，併其品行、智識程度、生活狀況，犯罪為警查獲後旋即
    坦承犯行，態度良好等一切情狀，量處有期徒刑 7月，以示
    懲儆。經核均無違誤，所為量刑亦屬允當，並無失之過重情
    形。被告另請求從輕量刑云云，係重提原判決已審酌之事項
    ，非但空泛無據，亦未能指摘原判決關於認定事實、適用法
    律及量刑等項有何違法或不當，揆諸上開說明，自非屬得上
    訴第二審之具體事由，因認本件上訴不合上訴之法律程式，
    應予駁回，並不經言詞辯論為之。
據上論斷，應依刑事訴訟法第367條前段、第372條，判決如主文
。
中    華    民    國    97    年    12    月    23    日
                  刑事第二庭審判長法  官  洪光燦
                                  法  官  林恆吉
                                  法  官  宋明蒼
以上正本證明與原本無異。
不得上訴。
                                  書記官  駱麗君
中    華    民    國    97    年    12    月    23    日


司法院資訊處製作；財團法人民間司法改革基金會備份。
